ACORDAO-COMPLETO-2544777

ACÓRDÃO 4279/2022 ATA 26/2022 - PRIMEIRA CÂMARA

VISTOS, relatados e discutidos estes autos de aposentadoria, que tratam, nesta fase processual, de pedido de reexame interposto por Alzirene Soares Souto Goncalves, em face do Acórdão 17746/2021-TCU-Primeira Câmara, que julgou ilegal e negou registro ao ato de aposentadoria da recorrente em cargo público no âmbito do Tribunal Superior do Trabalho.
ACORDAM os Ministros do Tribunal de Contas da União, reunidos em sessão da 1ª Câmara, ante as razões expostas pelo Relator e com fundamento no art. 48 da Lei 8.443/1992, em:
9.1. conhecer do pedido de reexame interposto por Alzirene Soares Souto Goncalves;
9.2. declarar a perda de objeto do ato de aposentadoria em exame nestes autos e em, consequência, do presente pedido de reexame; 
9.3. encaminhar cópia desta decisão à recorrente e ao Tribunal Superior do Trabalho, com a informação de que o inteiro teor do relatório e do voto que a fundamentam está disponível no endereço eletrônico www.tcu.gov.br/acordaos.

Pedido de reexame contra decisão que julgou ilegal ato de aposentadoria.

Primeira Câmara

Tribunal Superior do Trabalho

3. Recorrente: Alzirene Soares Souto Goncalves (XXX.021.161-XX)

13.1. Ministros presentes: Walton Alencar Rodrigues (Presidente), Benjamin Zymler, Vital do Rêgo e Jorge Oliveira (Relator).
13.2. Ministro-Substituto presente: Weder de Oliveira.

JORGE OLIVEIRA

Ministro Benjamin Zymler

Adoto como relatório a instrução da Secretaria de Recursos - Serur (peça 30) , que contou com o endosso do dirigente daquela unidade (peça 31) e do Ministério Público junto ao TCU - MPTCU (peça 32) :
"INTRODUÇÃO
1.	Trata-se de pedido de reexame (peças 13-18) interposto pela Sra. Alzirene Soares Souto Gonçalves, ex-servidora do Tribunal Superior do Trabalho, por meio do qual se insurge contra o Acórdão 17746/2021-TCU-Primeira Câmara (peça 8) , que teve como relator o Excelentíssimo Senhor Ministro Benjamin Zymler.
1.1. A deliberação recorrida apresenta o seguinte teor:
VISTOS, relatados e discutidos estes autos, que tratam de ato inicial de aposentadoria emitido, no âmbito do Tribunal Superior do Trabalho, em favor da Sra. Alzirene Soares Souto Goncalves,
ACORDAM os Ministros do Tribunal de Contas da União, reunidos em sessão da Primeira Câmara, diante das razões expostas pelo Relator, com fundamento no art. 71, inciso III, da Constituição Federal e nos arts. 1º, inciso V, 39, inciso II, e 45 da Lei 8.443/1992, em:
9.1. considerar ilegal o ato de aposentadoria da Sra. Alzirene Soares Souto Gonçalves (XXX.021.161-XX) , recusando seu registro;
9.2. dispensar o ressarcimento das quantias indevidamente recebidas, em boa-fé, consoante o Enunciado 106 da Súmula de Jurisprudência deste Tribunal;
9.3. determinar ao Tribunal Superior do Trabalho que:
9.3.1. faça cessar, no prazo de 15 (quinze) dias, contado a partir da ciência desta deliberação, os pagamentos decorrentes do ato impugnado, sob pena de responsabilidade solidária da autoridade administrativa omissa, consoante disposto nos arts. 71, inciso IX, da Constituição Federal e 262 do Regimento Interno desta Corte;
9.3.2. dê ciência desta deliberação à interessada, alertando-a de que o efeito suspensivo proveniente da interposição de eventuais recursos, caso não providos, não a exime da devolução dos valores indevidamente percebidos após a notificação;
9.3.3. envie a esta Corte de Contas, no prazo de 30 (trinta) dias, por cópia, comprovante de que a interessada teve ciência desta deliberação;
9.3.4. promova o destaque dos "quintos" incorporados em decorrência do exercício de função comissionada posteriormente a 8/4/1998 até 4/9/2001, transformando-os em parcela compensatória a ser absorvida por quaisquer reajustes futuros, desconsiderando, ainda, na incorporação da referida parcela, o período de função comissionada exercido após 4/9/2001, conforme decidido pelo STF no Recurso Extraordinário 638.115;
9.4. esclarecer à unidade de origem, com supedâneo no art. 262, § 2º, do Regimento Interno, que a concessão considerada ilegal poderá prosperar mediante a emissão e o encaminhamento a este Tribunal de novo ato concessório, escoimado das irregularidades apontadas nestes autos.
 (destacamos e sublinhamos) .
HISTÓRICO 
2.	Conforme consta do ato de peça 3, a recorrente ocupou função comissionada posteriormente ao advento da Lei 9.624/1998, cuja correspondente parcela de quintos foi incorporada aos seus proventos, razão por que foi determinado ao órgão de origem que procedesse à adequação da aludida parcela conforme modulado pelo Supremo Tribunal Federal no âmbito do RE 638.115. 
ADMISSIBILIDADE
3.	Reitera-se o exame de admissibilidade efetuado pelo Sar/Serur (peça 19) , ratificado pelo Ministro-Relator Jorge Oliveira (peça 23) , que concluiu pelo conhecimento do pedido de reexame, com fundamento no artigo 48 da Lei 8.443/1992, c/c os artigos 285 e 286, parágrafo único, do RI/TCU, suspendendo-se os efeitos dos itens 9.1, 9.3, 9.3.1, 9.3.4 e 9.4 do Acórdão 17746/2021-TCU-Primeira Câmara.
EXAME DE MÉRITO
             Delimitação
4.1.	Constitui objeto do presente recurso analisar se a incorporação das parcelas de quintos/décimos da Sra. Alzirene Soares Souto Gonçalves decorre de exercício de função comissionada/cargo em comissão anterior a 8/4/1998.
5. Do direito à incorporação de quintos/décimos
5.1.	A recorrente - após consignar que ingressou nos quadros do TST em 28/11/2006 no cargo da Carreira Judiciária de Analista Judiciário, Nível Superior, Área Administrativa, sob o regime da Lei 8.112/1990 e obteve algumas progressões funcionais e foi posicionada a partir de 28/11/2018 na Classe C, Padrão 13 - faz as seguintes ponderações acerca das incorporações das suas parcelas de quintos/décimos, transformadas em VPNI:
Consoante certidões de tempo de serviço e declarações funcionais (cópias anexas) , a Peticionária foi admitida na tabela permanente do extinto Departamento Administrativo do Serviço Público DASP, em 28/5/1984. No interstício de 28/5/1984 a 31/12/1998, teve exercício em diversos outros órgãos extintos do Poder Executivo Federal (Secretaria da Administração Pública da Presidência da República SEDAP; Secretaria de Planejamento e Coordenação da Presidência da República SEPLAN; Ministério do Trabalho e da Administração MTA; Secretaria de Administração Federal SAF; e, por fim, Ministério da Administração e Reforma do Estado MARE) . A partir de 1º/1/1999, foi redistribuída ao então Ministério do Planejamento, Orçamento e Gestão MPOG, onde permaneceu até 27/11/2006.
Ressalta-se que, quando do exercício das duas primeiras funções, relatadas na declaração do Ministério do Planejamento, Orçamento e Gestão, de 2/4/2015 (cópia anexa) a servidora se encontrava em exercício na SEDAP, vinculada diretamente à Presidência da República, e, de acordo com o Decreto nº 94.432, de 11/6/1987, foram estendidas aos servidores em exercício na SEDAP, as gratificações disciplinadas pelo Decreto nº 91.410, de 5/7/1985, as quais eram escalonadas do grupo I ao VI, sendo a do grupo I a de posição mais alta e a de grupo VI a mais baixa. Entretanto, quando da edição do Decreto nº 94.988, de 30/9/1987, esse escalonamento foi invertido, ou seja, quando maior o número do grupo, maior era a função, motivo pelo qual, foi efetivada a correlação de Supervisor II com Supervisor IV, quando da incorporação de função, conforme se verifica no processo de incorporação de quintos nº 04000000676/94-53, fls. 17 e 18 numeração manual (cópias anexas) .
O mencionado Decreto 94.432/87, art. 2º, dispôs que as Gratificações de Representação não deveriam ser percebidas junto com outras funções. Por essa razão, quando a SEDAP foi extinta, a peticionária deixou de receber a função de supervisor II (correlacionada com GR-IV) , a partir de 20/2/1989, passando a receber GR-IV da SEPLAN a contar dessa data, mas homologada em 16/2/1989 até 13/3/1990, fl. 18, do mencionado processo. Ademais, a interessada ainda foi substituta de algumas funções, tais como se verifica do memorando nº 10, de 4/7/1991, fl. 3, Portaria nº 856, de 9/7/1991, fl. 4 e Portaria de 20/7/93, fl.12, todos do processo acima citado.
Após o exercício sucessivo de funções, bem assim a substituição de quintos relativos a funções mais inferiores por quintos de funções superiores, e ainda, a transformação de quintos em décimos e, posteriormente de décimos em quintos, a composição final de quintos foi:
	Fração
	Data de Implemento
	Função

	1/5
	14/8/93
	GR IV-PR

	1/5
	14/8/94
	GR-4

	1/5
	30/6/95
	DAS 101.2

	1/5
	30/6/96
	DAS 101.2

	1/5
	29/8/97
	DAS 101.2

	Obs. Essa composição consta de forma resumida à fl. 56 (numeração manual) 
Em síntese, com base no exercício de funções de confiança estritamente anterior a 9/4/1998, teve incorporados 5/5 da vantagem dos quintos, sendo 3/5 calculados sobre o nível DAS-101.2, 1/5 sobre GR-IV/PR e 1/5 sobre GR-4, os quais viriam a ser convertidos em VPNI, totalizando o valor de R$ 770,34 (setecentos e setenta reais e trinta e quatro centavos) , de acordo com declarações anexas. Caso houvesse contagem posterior à data limite haver-se-ia incorporado a função de GR-V, o que não ocorreu.
A manutenção do pagamento da VPNI pelo referido valor nominal no TST, com amparo no § 1º do art. 15 da Lei nº 9.527/1997, foi formalizada nos autos do processo administrativo TST nº Processo 178.917/2006-9, mediante o EXPEDIENTE.SRAP.SERH.Nº 40/2006, de 9/1/2007, publicado no Boletim Interno nº 2, de 19/1/2007 (cópia anexa) .
5.2.	Sustenta que os "servidores que ingressaram no Quadro de Pessoal da Secretaria do TST após o advento da Lei nº 9.527/1997 - como é o caso da Peticionária -, a averbação dos quintos/décimos/VPNI deve observar o valor nominal da vantagem concedida pelo órgão de origem, sujeitando-se apenas à atualização decorrente de revisão geral da remuneração dos servidores públicos federais".
5.3.	Diz que "o procedimento adotado no caso da interessada ao ingressar no TST em 2006, qual seja, averbação com base no valor nominal incorporado em outro Poder já objeto de transformação em VPNI (R$ 770,34) , é a prática consolidada na Administração Pública Federal, conforme se observa da NOTA TÉCNICA Nº 114/2010/COGES/DENOP/SRH/MP (cópia anexa) , do então MPOG", sendo que as funções comissionadas/cargos em comissão que levaram a incorporação das parcelas foram exercidas até 8/4/1998, que é a data limite, conforme teor da NOTA TÉCNICA Nº 222/2009/COGES/DENOP/SRH/MP, também do antigo MPOG.
5.4.	Advoga que "não houve incorporação de qualquer parcela de quintos/décimos/VPNI após 8/4/1998, e até mesmo após 4/9/2001, como aludido no subitem 9.3.4 do Acórdão impugnado, tendo ocorrido apenas a manutenção, no TST, do pagamento da vantagem à qual a servidora já fizera jus antes de seu exercício no novo órgão, vantagem essa integralmente incorporada antes de 8/4/1998, conforme documentação emitida pelo MPOG (conforme se verifica na última atualização de quintos constante do processo de concessão de quintos citado anteriormente, fl. 56) ".
5.5.	Afirma que, por derradeiro, que "além de inexistente, na espécie, a incorporação da vantagem após 8/4/1998, considera-se que a VPNI auferida pela Recorrente, enquanto servidora do Poder Judiciário da União, esteja sob o pálio de decisão judicial favorável ao Sindicato dos Trabalhadores do Poder Judiciário e do Ministério Público da União no Distrito Federal SINDJUS-DF constante da Ação Ordinária nº 012092-54.2005.4.01.3400, com trânsito em julgado em 12/7/2010, tendo em vista que, na decisão do STF no RE nº 638.115/CE, de 18/12/2019, passada em julgado em 17/9/2020, foi fixado o entendimento de que é indevida a cessação imediata do pagamento das parcelas em questão quando fundado em decisão judicial transitada em julgado".
5.6.	Pede, por fim, que seja provido o recurso, de modo a considerar legal seu ato concessório. 
Análise
5.7.	Convém, de pronto, transcrever excerto do voto condutor do Acórdão recorrido, que trata da irregularidade em relação aos quintos:
4.	Informam os autos que a interessada teve incluída, em seus proventos de aposentadoria, parcela decorrente do exercício de função comissionada de código FC-1 - (10/10) , sendo que parte do período considerado para a incorporação da referida parcela se deu após a definitiva extinção do instituto, ocorrida em 8/4/1998 com a publicação da Lei 9.624/1998.
5.	Sobre a matéria, o entendimento fixado em regime de repercussão geral pelo Supremo Tribunal Federal (STF) é no sentido de que "ofende o princípio da legalidade a decisão que concede a incorporação de quintos pelo exercício de função comissionada no período de 8/4/1998 até 4/9/2001, ante a carência de fundamento legal" (Tema 395, RE 638.115) .
6.	Outrossim, no que diz respeito à modulação dos efeitos da referida decisão, a Suprema Corte, ao apreciar os embargos de declaração opostos por diversos sindicatos de servidores públicos e pelo Ministério Público Federal, manifestou-se no sentido de que somente os servidores públicos beneficiados por decisão judicial transitada em julgado poderiam manter, de forma definitiva, os "quintos" incorporados no período de 8/4/1998 até 4/9/2001.
7.	De outro lado, caso a incorporação irregular estivesse assentada em decisão administrativa do órgão jurisdicionado ou em decisão judicial sem trânsito em julgado, o pagamento da parcela estaria assegurado "até sua absorção integral por quaisquer reajustes futuros concedidos aos servidores".
8.	Veja-se, a propósito, o seguinte trecho da ata de julgamento dos embargos de declaração apreciados em 18/12/2019, modulando os efeitos do que restou decidido no RE 638.115/CE, in verbis:
 (...) 
9.	No caso concreto, não há nos autos qualquer prova no sentido de que a interessada tenha sido beneficiada por decisão judicial transitada em julgado, daí a ilegalidade da vantagem relativa aos "quintos", tal como foi instituída e vem sendo paga. Outrossim, verifica-se do formulário e-pessoal que o órgão jurisdicionado considerou tempo de função exercido após 2001 para o pagamento da referida parcela, o que também não se encontra ajustado ao entendimento da Suprema Corte sobre a matéria.
5.8.	Ocorre que a recorrente alega que suas parcelas de quintos/décimos foram incorporadas antes de 8/4/1998 quando ainda era servidora do poder Executivo, tendo ingressado posteriormente no TST, por meio de concurso e sem quebra de continuidade da sua condição de servidor público federal, o que lhe permitiu continuar recebendo a VPNI das parcelas incorporadas. 
5.9.	De fato, como demonstrado pela ora recorrente a incorporação das suas parcelas de quintos/décimos, convertidas para VPNI, foi realizada quando ainda ocupava cargo no âmbito do poder Executivo (Ministério do Planejamento, Orçamento e Gestão - MPOG) e decorrem de exercícios anteriores a 8/4/1998 (peça 18, f. 58) , sendo que no TST (poder Judiciário) só foi preservado esse direito personalíssimo que foi adquirido anteriormente, considerando que a vacância do cargo do poder Executivo se deu de forma concomitante com a posse, ocorrida em 28/11/2006 (peças 3 e 28) , no cargo que veio a se inativar no TST.
5.10.	Além da documentação apresentada pela recorrente que demonstram tal ocorrência (peças 16 e 18) , o próprio TST já editou outro ato concessório de aposentadoria da Sra. Alzirene Soares Souto Gonçalves, especificando tais períodos e mantendo o mesmo valor (R$ 770,34) da VPNI de que consta do ato apreciado pelo Tribunal, especificando os períodos de exercício que levaram as incorporações. O ato concessório recém-editado já conta com o parecer do Controle Interno pela legalidade, tendo consignado o seguinte (peça 29) :
Sobre a Vantagem Pessoal Nominalmente Identificada - VPNI, (quintos/décimos) , cabe esclarecer que a servidora teve deferida nesta corte a manutenção do valor percebido no Ministério do Planejamento, Orçamento e Gestão - MPOG, e que, conforme funções comissionadas exercidas naquele órgão, informadas neste formulário, não incorporou parcelas após o período de 8/4/1998, não havendo que falar, portanto, em destaque das parcelas de quintos incorporados com amparo em funções comissionadas exercidas entre 8/4/1998 a 4/9/2001, a fim de sobre elas incida a modulação firmada nos Embargos Declaratórios movidos no RE 638.115/CE, apreciado pelo Supremo Tribunal Federal.  
5.11.	O entendimento do Tribunal, baseado no Parecer GM 13/2000, da lavra do então Advogado-Geral da União e atual ministro do STF Gilmar Ferreira Mendes, é pacífico desde o Acórdão 3055/2009-TCU-Plenário, reiterado por meio do Acórdão 1424/2020-TCU-Plenário, de que o servidor preserva seus direitos personalíssimos, a exemplo de quintos/décimos e anuênios, quando se exonera de um cargo e toma posse em outro sem quebra de vínculo jurídico com a União ainda que o novo cargo seja em outro poder, como ocorreu com ora recorrente que se exonerou de cargo do poder Executivo (MPOG) e tomou posse no poder Judiciário (TST) . A propósito, convém trazer à baila excerto do relatório do Acórdão 1424/2020-TCU-Plenário, no qual faz menção ao referido parecer:
Parecer GM 13/2000
A nomeação e a posse constituem relação jurídica entre o servidor e o Estado, gerando direitos e deveres. A exoneração os extingue. Se a vacância de um cargo decorre da posse em outro inacumulável, cessam os direitos e deveres adstritos ao cargo que vagou e, em razão do cargo provido, são criados ou contraídos outros, nos termos da legislação vigente na data da nova investidura. Na hipótese de tratar-se de posse e consequente vacância de cargo pertencente à União, são preservados os direitos personalíssimos incorporados ao patrimônio jurídico do servidor, mesmo se, na data em que este for empossado, os preceptivos de que advieram os direitos não mais integrarem a ordem estatutária, pois subsistirá a relação jurídica e nenhuma interrupção ocorrerá na condição de servidor da entidade empregadora. Nos casos de provimento e vacância envolventes de pessoas político-federativas distintas, aproveita-se o tempo de serviço ou de contribuição, conforme o caso, para efeito de aposentadoria. Não resulta na interrupção da condição de servidor público e, em decorrência, na elisão dos direitos garantidos pelo art. 3º da EC 20/1998, a mudança de cargos oriundas de posse e de consequente exoneração, desde que os efeitos desta vigorema partir de uma mesma data. Os cargos podem pertencer a uma mesma ou a diferentes pessoas jurídicas, inclusive de Unidades da federação diversas.
18. Ora, se persistem: a) a condição de servidor quando este é exonerado de um cargo porque empossado em outro inacumulável, ambos de uma mesma pessoa jurídica; b) suas responsabilidades; c) a relação jurídica; e d) o amparo do tempo de serviço prestado, ex vi legis; não se reputa coerente com o senso de razoabilidade o Estado entender suprimidos, interpretativamente, os direitos personalíssimos incorporados ao patrimônio jurídico do servidor (décimos, anuênios, etc.) . Note-se que eles seriam tidos como eliminados, não obstante a Administração haver inscrito o servidor no concurso público, aferido seus conhecimentos e condições de saúde, físicas e mentais, e efetuado a nova investidura, provocando prejuízos a quem submeteu-se aos desgastes próprios de qualquer processo seletivo público e galgou novo cargo, continuando a prestar serviços ao Estado.
19. (...) . Mas frise-se, no caso sob exame, necessariamente não houve quebra do vínculo jurídico com o ente estatal União, até mesmo porque ambos os poderes, tanto o Executivo como o Judiciário, integram a Pessoa Jurídica de Direito Público Interno 'União', bem assim são regidos pelo mesmo regime jurídico único dos servidores civis da União, Autarquias e Fundações Públicas Federais, ou seja, a Lei nº 8.112/1990. Desse modo, não resta dúvida de que o servidor que migra do Poder Judiciário Federal para exercício de outro cargo inacumulável no Poder Executivo, que também é Federal, poderá trazer consigo as vantagens pessoais já incorporadas no outro Poder da União, desde que não tenha havido quebra dessa relação jurídica. (...) . (destaques acrescentados) 
5.12.	No caso da Sra. Alzirene Soares Souto Gonçalves não houve quebra de vínculo jurídico com a União, pois a posse no cargo do TST e consequente vacância do cargo do MPOG ocorreu de forma concomitante no dia 28/11/2006 (peças 3 e 28) .
5.13.	Assim, podem ser acolhidas as alegações apresentadas pela recorrente.
CONCLUSÃO
6.	       Da análise de mérito, conclui-se que as parcelas de quintos/décimos incorporados pela Sra. Alzirene Soares Souto Gonçalves, transformados em VPNI, são decorrentes de exercício de função comissionadas/cargos em comissão anterior a 8/4/1998 no âmbito do poder Executivo, cujo valor da VPNI foi mantido no âmbito do poder Judiciário, pois a servidora se exonerou do cargo do MPOG e tomou posse no mesmo dia no TST, não configurando quebra do vínculo jurídico com a União. 
6.1.	Por conseguinte, deve-se dar provimento ao presente recurso.
PROPOSTA DE ENCAMINHAMENTO
7.	Ante o exposto, submetem-se os autos à consideração superior, propondo-se, com fundamento no art. 48 da Lei 8.443/1992:
a) conhecer do recurso e, no mérito, dar-lhe provimento, de modo a:
a.1) tornar sem efeito o Acórdão 17746/2021-TCU-Primeira Câmara; 
a.2) considerar legal e determinar o registro do ato de aposentadoria da Sra. Alzirene Soares Souto Gonçalves;
b) informar a recorrente e demais interessados do acórdão a ser proferido, destacando que o relatório e o voto que o fundamentam podem ser acessados por meio do endereço eletrônico www.tcu.gov.br/acordaos."
É o relatório

não há

Procurador Sergio Ricardo Costa Caribé

PEDIDO DE REEXAME. APOSENTADORIA. QUINTOS APÓS 1998. COMPROVAÇÃO DE QUE AS FUNÇÕES FORAM EXERCIDAS ANTES DA VIGÊNCIA DA LEI 9.624/1998. PROVIMENTO.

APOSENTADORIA (APOS)

Secretaria de Recursos (Serur)

Analisa-se pedido de reexame interposto por Alzirene Soares Souto Gonçalves, ex-servidora do Tribunal Superior do Trabalho, contra o Acórdão 17746/2021-TCU-Primeira Câmara, que considerou ilegal e negou registro a ato de aposentadoria de seu interesse, em virtude da incorporação de função comissionada exercida após o advento da Lei 9.624/1998.
2.	Inicialmente, ratifico o despacho exarado no sentido de que se deve conhecer do pedido de reexame, porquanto preenche os requisitos de admissibilidade previstos no artigo 48 da Lei 8.443/1992.
3.	Em síntese, a recorrente alega que:
- foi admitida no Tribunal Superior do Trabalho em 2006, após aprovação em concurso público;
- foi admitida na tabela permanente do extinto Departamento Administrativo do Serviço Público - DASP em 28/5/1984;
- entre 1984 e 2006, teve exercício em diversos órgãos do Poder Executivo Federal;
- exerceu diversas funções no período anterior a 1998, gerando incorporações de quintos;
- aos servidores que ingressaram nos quadros do TST após o advento da Lei 9.527/1997, a averbação dos quintos/décimos/VPNI deve observar o valor nominal da vantagem concedida pelo órgão de origem, sujeitando-se apenas à atualização decorrente de revisão geral da remuneração dos servidores públicos federais, procedimento que foi adotado na Corte Trabalhista.
4.	A unidade técnica e o Ministério Público propõem o acolhimento das alegações e o provimento integral do recurso.
5.	Com efeito, assiste razão à recorrente.
6.	A ex-servidora comprovou que as parcelas de quintos constantes de seu contracheque não decorrem de funções exercidas no Tribunal Superior do Trabalho, onde ingressou em 2006, quando já não era mais possível incorporar tal vantagem. Decorrem, em verdade, de funções exercidas antes de 8/4/1998, quando era servidora do Poder Executivo.
7.	De fato, documento do então Ministério do Planejamento, Orçamento e Gestão (peça 18, p. 58) atesta o exercício de funções comissionadas entre 1994 e 1997. Ademais, não houve interstício entre o cargo no Poder Executivo e a posse no Tribunal Superior do Trabalho (peças 3 e 28) .
8.	Sendo assim, concordo com o posicionamento da Serur e do Ministério Público no sentido de que as alegações recursais devem ser acolhidas. 
9.	No entanto, entendo, diferentemente das instâncias precedentes, que o pedido de reexame perdeu o objeto. É que, conforme alertado pela própria unidade técnica, o TST emitiu novo ato de aposentadoria (peça 29, pags. 4-5) , especificando os períodos em que a ex-servidora incorporou os quintos/décimos. Tal ato encontra-se na base do e-Pessoal, sem autuação de processo até o momento.
10.	O Tribunal deve, portanto, declarar a perda de objeto do ato em exame nestes autos e tornar insubsistente o Acórdão 17746/2021-TCU-Primeira Câmara.
Ante o exposto, VOTO por que o Tribunal adote o acórdão que ora submeto à deliberação deste Colegiado.
TCU, Sala das Sessões, em 2 de agosto de 2022.
JORGE OLIVEIRA 
Relator